---
title: "VIM"
author: "Maciej Beręsewicz"
date: "12/5/2016"
output: html_document
---

```{r setup, include=FALSE}
knitr::opts_chunk$set(echo = TRUE,
                      message = FALSE, 
                      warning = FALSE,
                      error = FALSE)
```

Wczytujemy potrzebne pakiety

```{r}
library(sjPlot)
library(VIM)
library(Amelia)
library(dplyr)
load('../../../Analiza KdG/datasets/bkl_2011_2013.RData')
rok <- dane[[1]]
dim(rok)
```

## Jak sprawdzić ile mamy braków?

Załóżmy, że chcemy sprawdzić kto wypełnił ankietę ze względu na cechy demograficzne. Wybierzemy zatem następujące zmienne:

* kobieta
* stopień
* rok
* wydzial_*
* średnia
* datacollection_status1 (zmienna określająca wypełnienie)

```{r, results='asis'}
podzbior <- rok %>%
  select(id,kobieta,rok,wydzial1,wydzial2,inna_uczelnia,
         datacollection_status1,srednia) %>%
  mutate(flag = ifelse(is.nan(datacollection_status1) | datacollection_status1 == 0,NA,1)) %>%
  select(id,kobieta,rok,wydzial1,wydzial2,inna_uczelnia,
         flag,srednia)

dane <- view_df(
  x = podzbior,
  show.values = F,
  show.labels = T,
  show.na = T,
  show.frq = T,
  hide.progress = T,
  no.output = T)

cat(dane$knitr)
```

## Wizualizacja braków danych


lub możemy to zrobić inaczej

```{r}
missmap(as.data.frame(podzbior))
```

lub inaczej

```{r}
a <- aggr(podzbior,plot = F)
summary(a)
plot(a)
```

Porównajmy rozkłady

```{r}
braki <- podzbior[,c('srednia','flag')] %>%
  as.data.frame()

histMiss(braki)
```

```{r}
braki <- podzbior[,c('kobieta','flag')] %>%
  as.data.frame()

barMiss(braki)
```


